【裁判字號】    95,易,372
【裁判日期】    951017
【裁判案由】    詐欺
【裁判全文】
臺灣臺南地方法院刑事判決               95年度易字第372號
公  訴  人  臺灣臺南地方法院檢察署檢察官
被      告  乙○○
選任辯護人  許清連律師
上列被告因詐欺案件，經檢察官提起公訴（94年度偵字第11010
號），本院判決如下：
    主  文
乙○○共同連續意圖為自己不法之所有，以詐術使人將本人之物
交付，處有期徒刑拾月。扣案之NOKIA牌行動電話貳支（含門號
0000000000、0000000000號之SIM卡），均沒收。
    事  實
一、乙○○與綽號「阿芬」之成年女子以及其他姓名、年籍不詳
    之成年人，共同基於意圖為自己不法所有之概括犯意聯絡，
    組成詐騙集團，先取得「林國隆」於桃園中路郵局開設之帳
    戶（帳號：00000000000000號）、「林淑珍」於民雄頭橋郵
    局開設之帳戶（帳號：00000000000000號）及「陳光榮」於
    台南安南郵局開設之帳戶（帳號：00000000000000號）存摺
    後，再由其他詐騙集團成員連續自民國94年8月22日起至94
    年8月29日止，以如附表所示之詐騙方式，分別向戊○○、
    壬○○、庚○○、丁○○等人，佯稱中獎、或認購愛心商品
    等理由為幌要求匯款，致戊○○等人不疑有他，遂分別如附
    表所示之時、地依指示匯款至「林國隆」、「林淑珍」及「
    陳光榮」之前開郵局帳戶內，而均受有損害；旋再由乙○○
    與該綽號「阿芬」之女子擔任俗稱「車手」（即負責領取詐
    騙款項）之工作，將詐得之金額以臨櫃提領之方法得手以行
    騙。嗣於94年8月29日下午2、3時許，乙○○與該綽號「阿
    芬」之女子共乘一輛自小客車至臺南縣永康市○○○路79號
    之鹽行郵局外，先由該綽號「阿芬」之女子持「林國隆」上
    揭存摺，進入鹽行郵局內欲提領現金新台幣（下同）50萬元
    時，為鹽行郵局人員甲○○發覺及其主管經理發覺該帳戶之
    提領情形有異常，並進行查證後發現該帳戶確為警示帳戶，
    遂於同日下午4時左右，通知警察到場，該綽號「阿芬」之
    女子見事跡敗露而趁隙逃逸，乙○○閃避不及為警當場查獲
    ，並扣得上揭「林國隆」名義郵局存摺1本、乙○○所屬犯
    罪集團成員所有之NOKIA牌行動電話（門號0000000000、000
    0000000號）2支等物品。
二、案經臺南縣警察局永康分局報請臺灣臺南地方法院檢察署檢
    察官偵查起訴。
        理  由
一、訊據被告乙○○對於：(1)其於94年8月29日下午2、3時左右
    ，與一名真實姓名年籍不詳、綽號「阿芬」之成年女子，共
    乘一部自小客車，至台南縣永康市○○○路79號鹽行郵局，
    先由該綽號「阿芬」之女子下車，持「林國隆」存摺進入鹽
    行郵局內欲提領現金，因鹽行郵局人員甲○○認為可疑進行
    查證，而遲未領得現金時，並以電話聯繫被告後，被告亦進
    入郵局內，與郵局人員甲○○理論後，經郵局人員確認帳戶
    異常而報警將被告當場查獲，並扣得「林國隆」名義之前開
    郵局存摺1本、以及行動電話2支（門號0000000000、000000
    0000號）；以及(2)如附表所載之被害人，於如附表所示之時
    間、方法遭詐騙集團詐騙，而分別匯入如附表所示之款項至
    「林國隆」、「林淑珍」、「陳光榮」名義之前開郵局帳戶
    等事實，均不否認，核與被害人戊○○、壬○○、庚○○、
    丁○○等人於警詢時之指述大致相符，並有中華郵政股份有
    限公司於94年11月16日桃營字第0940101240號函文後附之「
    林國隆」名義之前開郵局帳戶之原始開戶資料、以及中華郵
    政股份有限公司於94年11月8日儲字第0940720179號函文後
    附之「林淑珍」、「陳光榮」前開郵局帳戶之原始開戶資料
    、於94年8月間之交易明細各1份，戊○○之匯款單3件、以
    及壬○○、庚○○、丁○○等人之匯款單各1件等附於偵查
    卷內可稽，復有前述行動電話2支及「林國隆」名義之存摺1
    份扣案可佐，堪信被告此部分之任意性陳述，核與事實相符
    ，自堪採信。惟被告矢口否認其為詐騙集團成員之一、亦非
    擔任俗稱「車手」工作，更未有何共同詐欺之犯行，辯稱：
    其與綽號「阿芬」之女子是在網路上認識後，相約於94年
    8月29日在台南火車站前第一次見面，相偕要去遊玩，後綽
    號「阿芬」之女子告知作業務需要去郵局，遂陪同一起去鹽
    行郵局，綽號「阿芬」之女子先進去鹽行郵局，其則留在車
    上守候，是後來綽號「阿芬」之女子打留在車上之手機告知
    其受到鹽行郵局人員刁難，其才會進入鹽行郵局幫忙理論並
    停留長達1小時之久。其見警來時並未逃逸，可證其確無
    犯罪之事實認識，亦無犯罪行為之分擔。其當天並未攜帶
    行動電話，在其身上扣得之「林國隆」上開郵局存摺1 本以
    及行動電話2支，均非其所有。其並不知綽號「阿芬」之
    女子所駕駛之汽車車號，但因其與車牌號碼6086-HY號自小
    客車之車主林玉華、實際使用人辛○○均不相識，故其確定
    當天並非搭乘如起訴書所載之6086-HY號之自小客車前往鹽
    行郵局云云。
二、經查：
  (一)本件被告既已於本院審理中自承其是與該綽號「阿芬」之女
    子，共同乘坐一台自小客車前往鹽行郵局等情，則其所乘坐
    之車輛，車牌號碼是否確實為起訴書所載之「6086-HY號」
    ，因與被告所犯詐欺罪之犯罪構成要件無涉，故被告針對該
    自小客車之車牌號碼所為之相關辯解，尚難遽行作為對於被
    告有利或不利之認定依據，先此敘明。
  (二)證人甲○○到庭證稱：「（辯護人問：你現任何職？）永康
    鹽行郵局擔任儲匯金經辦員。（辯護人問：94年8月29日下
    午有位叫「阿芬」的小姐到郵局做何事？）她要提款。（辯
    護人問：提款要哪些文件？）蓋好印鑑的提款單、存摺。（
    辯護人問：「阿芬」要提款的文件你是否都已經審核過？）
    有審核過沒有問題。（辯護人問：後來為何沒有給她領款？
    ）因為金額在10萬元以上的金額要給主管審核，當時主管還
    在審核中，發現存摺交易有同時多筆提領的現象。（辯護人
    問：你發現之後如何處理？）我們主管就去查明交易是否正
    常，因為查詢要一、二個小時，因為這件是跨行的交易，所
    以比較久。（辯護人問：「阿芬」在郵局多久，被告乙○○
    才進入郵局？）約半小時左右。（辯護人問：被告進入郵局
    之前，阿芬有無與你理論？）沒有。（辯護人問：阿芬有無
    催你？）阿芬有問我要多久，但沒有催，態度很平和。（辯
    護人問：你們何時報警？）查詢完之後，我們主管就決定報
    警，因為查到匯款的問題，警察很快就來了。（辯護人問：
    被告在郵局逗留多久？）約一小時，有時走來走去，來來回
    回，有時打電話聯絡，還拍桌子問我為何要這麼久。....（
    辯護人問：你們有無告訴阿芬他們說有問題不能領？）我沒
    有這麼說，我是說查詢資料還沒有出來。（辯護人問：警察
    過來時，被告與阿芬在哪個位置？）他們就馬上要跑出郵局
    ，阿芬跑的很快，那時人很多，被告沒有跑掉，因為他目標
    比較明顯，警察一來就把他押在地上，被告一直站在我前面
    ，說話很大聲。（辯護人問：被告目標比較明顯，警察來為
    何知道要押他？）因為我跟警察說的。（辯護人問：被告在
    警察來時，有無做何動作？）被告迅速要離開郵局。（檢察
    官問證人：當天是阿芬拿著林國隆的存摺要去領款，當時你
    有無詢問阿芬與林國隆的關係？）有，阿芬說林國隆是她的
    男朋友。（檢察官問：阿芬在等候的過程中，有無要你把存
    摺還給她？）阿芬沒有，但被告有。（檢察官問：被告以什
    麼理由要你們把存摺還給他？）被告說如果不能領，就把存
    摺還給他。（檢察官問：當時你有無問被告是否為林國隆本
    人？）我有問，當時被告說林國隆是他的客戶。（檢察官問
    ：除此之外，被告還有說什麼？）沒有，被告只有說把存摺
    還給他。（檢察官問：被告是否知道你們有報警？）應該不
    知道，所以他們才留在現場。（檢察官問：被告看到警察的
    第一個反應為何？）跑。（審判長問：被告進入郵局之前，
    阿芬有無打電話的動作？）應該有，在被告進來之前，她還
    說她男朋友很兇。.... （審判長問：被告在罵人說為何這
    麼慢之前，有無與阿芬談話？）有，我有看到他們在交談，
    但我不知道他們交談的內容。」（本院95年10月3日審理筆
    錄參見）。可知：
  該綽號「阿芬」之女子在郵局時，對於無法提領一事並未催
    促或與鹽行郵局人員即證人甲○○進行理論，態度亦甚平和
    ，反而是辯稱事不關己的被告對於無法提領一事，反應較為
    明顯激烈，因為從證人甲○○證稱被告【不僅一同停留在郵
    局內約1小時，來回走動，打電話聯絡，還拍桌子問證人甲○○為何需要這麼久，並謊稱存摺名義人「林國隆」是其客
    戶，最後還要求證人甲○○如果不能領，就要把存摺還給被
    告】等情觀之，參以被告辯稱與該綽號「阿芬」之女子當天
    才由網路上約定要第一次見面，主要是相偕遊玩，並特地自
    台中南下云云，故衡諸常情，被告對於該第一次見面、並無
    任何親誼存在，綽號「阿芬」之女子究竟能否順利提領現金
    ，應無任何之利害關係存在，其何以會表現出如此積極關心
    、甚至激動參與到與郵局人員大聲拍桌理論、並等待停留了
    約1小時之情狀，實屬可疑。尤其該綽號「阿芬」之女子本
    人並未要求證人甲○○返還「林國隆」之存摺，反而是由被
    告要求，更足以證明被告對於「林國隆」之戶頭內為詐騙集
    團詐騙所得金額應確有主觀之認識、且亦已經積極、具體地
    參與提領詐騙金錢此一詐欺犯罪構成要件之客觀行為分擔。
    被告雖辯稱其並未謊稱存摺名義人「林國隆」是其客戶，亦
    未要求證人甲○○交還存摺云云，然查證人甲○○與被告以
    及該些受騙之被害人等，均不相識，與被告間亦無仇怨嫌隙
    ，自無任意設詞誣陷被告之動機與理由，且其僅係在場目擊
    整個過程之郵局經辦人員，參酌其在本院審理中作證時言語
    平和、神態自然，其證詞亦屬客觀、中立，並無任何之矛盾
    、偏頗等瑕疵，是與被告可能欲卸責、迴護自己而避重就輕
    之辯解相較，應屬較為可採信。
  再者，證人甲○○既然明白證稱警方到達時，被告確實有積
    極表現出想要逃亡的動作，僅係因其已向員警明確指明，且
    被告一直站在其前面，說話很大聲，目標非常明顯，才會因
    逃跑不及而被查獲，故可知查獲當時，確實並非如被告所辯
    稱是被告自己未逃逸，故被告就此部分所為之辯解，亦屬難
    以採信。復查，被告並不知悉該帳戶之提領狀況有何異常或
    可疑，亦不知道郵局人員已經進行查證並秘密報警，故與該
    綽號「阿芬」之女子一同在郵局停留長達約1小時，顯非與
    常情有違，自尚難以此遽認是被告不知情之證明。
  (三)此外，被告辯稱其當天並未隨身攜帶手機，惟與素未謀面之
    該綽號「阿芬」之女子，相約在人來人往之火車站前見面，
    僅欲以衣著、樣貌辨識、聯繫，而全未使用手機，以現今手
    機普及之現況，已殊難想像﹗再者，被告在車上時，為何能
    在【非自己所有，而是第一次見面認識、綽號「阿芬」之女
    子手機鈴響】時，即判斷是該綽號「阿芬」之女子打來（求
    救），並加以接聽，此亦與一般常情不合。次查，證人甲○○又於本院明白證稱被告在郵局1個小時中間時有「打電話
    聯絡」之舉動，如從被告身上扣案之該2支手機確均非其所
    有，其何以將該2支手機均攜帶下車，並持以在郵局等待時
    多次打電話聯絡。更何況被告於本院自承，查獲當天警察確
    在其手中、褲袋內各查獲手機1支，如該2支手機確非其所有
    ，其何以將之分別放入褲袋內及拿在手上，直到警察前來，
    此亦顯然與常情有違，可見該2支手機之名義所有權人，雖
    非被告，然實際之所有權人應為被告或同一詐騙集團之成員
    ，被告當天亦有將之攜帶在身上，欲隨時與該綽號「阿芬」
    之女子及其他詐騙集團成員，就人頭即「林國隆」帳戶內詐
    欺所得金額之提領是否順利得手等情，一直持續保持密切聯
    絡，乃屬無疑，故被告辯稱當天未攜帶手機，扣案之2支手
    機是從該綽號「阿芬」之女子車上取下，故對於提領詐欺所
    得金額此一犯行並無主觀認識、亦未參與云云，顯屬無稽及
    事後矯飾、卸責之詞，難以採信。綜上所述，本案事證明確
    ，被告犯行堪以認定。
三、核被告所為，係犯刑法第339條第1項之詐欺取財罪。按行為
    後法律有變更者，適用行為時之法律。但行為後之法律有利
    於行為人者，適用最有利於行為人之法律。修正後刑法第2
    條第1項定有明文。經查：(1)本件被告與該綽號「阿芬」之
    女子、以及其他姓名、年籍不詳之成年犯罪集團成員之間，
    彼此互有詐欺之犯意聯絡及行為分擔，雖被告行為後，刑法
    業於94年2月2日修正公布，並自95年7月1日生效施行，刑法
    第28條關於共犯之規定，由原條文「二人以上共同實施犯罪
    之行為者，皆為正犯」，修正為「二人以上共同實行犯罪之
    行為者，皆為正犯」，揆諸本條之修正理由係為釐清陰謀共
    同正犯、預備共同正犯、共謀共同正犯是否合乎本條規定之
    正犯要件，然就本案之共犯型態而言，無論依修正前或修正
    後之規定均成立共同正犯，依刑法第2條第1項之規定，對被
    告尚無有利與不利之分別，爰依被告行為時之修正施行前刑
    法認定為共犯。(2)此外，被告於行為後，新修正之刑法業已
    刪除第56條有關連續犯之規定，然此刪除將影響行為人刑罰
    之法律效果，自屬法律有變更，依刑法第2條第1項之規定，
    比較新、舊法結果，應以適用被告行為時之法律即舊法論以
    連續犯並加重其刑，較有利於被告。本件被告與其他姓名、
    年籍不詳之詐騙集團成員，共同連續自94年8月22日起至94
    年8 月29日止，以如附表所示之方式詐騙被害人戊○○等人
    ，乃屬時間緊接，所犯罪名相同，顯係基於詐欺之概括犯意
    反覆為之，應依修正施行前刑法第56條連續犯之規定論以一
    罪並加重其刑，原起訴書雖漏未明確論及連續犯之事實與法
    律關係，然既為同一基礎事實，本院自應予以審究，附此敘
    明。爰審酌被告之素行、智識、擔任詐欺犯罪集團中俗稱「
    車手」（即出面領取詐騙所得）之工作，既助長他人犯罪，
    且增加政府查緝困難，嚴重破壞人與人間原本存在互信互賴
    之和諧關係，並危害金融秩序與社會治安甚鉅，犯罪後又矢
    口矯飾犯行，顯無悔意等一切情狀，量處如主文所示之刑，
    以資懲儆。末按沒收為從刑之一種，且與主刑有從屬關係，
    依從刑附屬於主刑原則，不得就新舊法予以割裂適用（最高
    法院90年度台上字第1731號判決要旨參照）。再查，刑法修
    正後，第38條第1項第2款之文字並無修正，同條第3項之規
    定亦僅係將「犯人」修正為「犯罪行為人」，此文字之變動
    並未涉及實質刑罰內容之變更，故無有利或不利被告之情形
    ，自不生新舊法比較之問題，先此敘明。故本件扣案之
    NOKIA牌行動電話2支（含門號0000000000、0000000000號之
    SIM卡），名義上之所有權人雖非被告，然實際之所有權人
    應為被告或其共犯，並為供犯本件共同連續詐欺犯行所用之
    物，已如前所述，爰依修正施行前刑法第38條第1項第2款之
    規定，宣告沒收。至於同時扣案之「林國隆」前開郵局存摺
    1份，依現有之事證，僅足認定係供被告所屬詐騙集團成員
    們所使用之人頭帳戶，尚不足以認為提供者有移轉所有權予
    該詐騙集團成員們之事實，且非屬違禁物，故不併為沒收之
    宣告，附此敘明。
四、不另為無罪諭知之部分：
  (一)公訴意旨另以：乙○○與詐騙集團成員又於94年8月24日、
    94年8月26日、94年8月29日分別撥打電話給癸○○、龔己○○等人，並以不詳之詐欺方式，要求其等將款項匯入指定之
    帳戶內，致癸○○等人不疑有他，遂匯款至「林國隆」之前
    開帳戶內，而均受有損害；旋再由乙○○與姓名年籍不詳綽
    號「阿芬」之女子擔任俗稱「車手」工作，將詐得之金額以
    臨櫃提領之方法得手以行騙，因認被告此部分尚另涉有共同
    連續涉犯刑法第339條第1項之詐欺取財罪嫌。
  (二)按犯罪事實應依證據認定之，無證據不得推定其犯罪事實，
    又不能證明被告犯罪者，應諭知無罪之判決，刑事訴訟法第
    154條第2項、第301條第1項分別定有明文。所謂認定犯罪事
    實之證據，係指足以認定被告確有犯罪行為之積極證據而言
    ，苟未能發現相當證據，或證據不足為不利於被告事實之認
    定時，即應為有利於被告之認定，更不必有何有利之證據，
    亦不能以推測或擬制之方法，以為裁判基礎（最高法院29年
    上字第3105號、40年臺上字第86號判例、56年度臺上字第
    807 號判決意旨參照）。另按認定犯罪事實，所憑之證據，
    雖不以直接證據為限，間接證據亦包括在內，然無論直接或
    間接證據，其為訴訟上之證明，須於通常一般之人均不致於
    有所懷疑，而得確信其為真實之程度者，始得據之為有罪之
    認定，倘其證明尚未達到此一程度，而有合理性懷疑之存在
    時，即無從為有罪之認定（最高法院76年臺上字第4986號判
    例意旨參照）。又按刑事訴訟法第161條已於91年2月8日修
    正公布，其第1項規定：檢察官就被告犯罪事實，應負舉證
    責任，並指出證明之方法。因此，檢察官對於起訴之犯罪事
    實，應負提出證據及說服之實質舉證責任。倘其所提出之證
    據，不足為被告有罪之積極證明，或其指出證明之方法，無
    從說服法院以形成被告有罪之心證，基於無罪推定之原則，
    自應為被告無罪判決之諭知（最高法院92年臺上字第128 號
    判例意旨參見）。
  (三)本件公訴人指稱此部分之犯行，無非以癸○○以及龔己○○
    之匯款單以及「林國隆」之前開帳戶交易明細各1份等為主
    要論據，然查：此部分之犯行均經被告否認，而被害人龔己○○於警、偵乃至本院審理中均未曾到案說明其究有無被詐
    騙或如何被詐騙之經過，故是否確有上開犯罪事實存在，顯
    非無疑。此外，證人癸○○亦於本院審理中到庭證稱，其並
    不認識林國隆，於94年8月24日亦未曾匯款30萬元到「林國
    隆」之前開帳戶內，偵查卷內第105頁之匯款單亦非其所填
    寫的，裡面內容可能是因94年6、7月間遺失皮包（內有個人
    證件及行動電話號碼等資料）而外流，且其於94年8月間，
    亦未曾接到其中獎或其他不明人士之電話，其本人或其親友
    ，亦無人被詐騙集團以電話詐騙成功30萬元等語（本院95年
    10 月3日審理筆錄參見）。綜上所述，檢察官對於此部分起
    訴之犯罪事實，並未能提出積極、具體，足為被告有罪之堅
    強證據，以盡其說服之實質舉證責任，更無從說服法院就此
    部分之犯罪事實形成被告有罪之心證，惟此部分犯行與檢察
    官所起訴經本院論罪科刑之部分，有修正施行前刑法第56條
    連續犯之裁判上一罪關係，爰不另為無罪之諭知，併此敘明
    。
五、依刑事訴訟法第299條第1項前段，刑法第2條第1項前段、第
    339條第1項，修正施行前刑法第28條、第56條、第38條第1
    項第2款，刑法施行法第1條之1，判決如主文。
本案經檢察官丙○○到庭執行職務
中    華    民    國    95    年    10    月    17    日
                  刑事第十庭  審判長法  官  陳欽賢
                                    法  官  陳賢德
                                    法  官  林臻嫺
以上正本證明與原本無異。
如不服本判決，應於收受送達後10日內向本院提出上訴書狀（應
附繕本）。
                                    書記官  許悉愛
中    華    民    國    95    年    10    月    17    日
附表：
┌──┬────┬──────┬──────┬──────┬────┐
│編號│犯罪時間│詐欺方式    │匯出方式及  │匯入帳戶    │被害人  │
│    │        │            │匯款損失金額│            │        │
├──┼────┼──────┼──────┼──────┼────┤
│1.  │94年8月 │94年8月29日 │1.94年8月29 │「林國隆」郵│戊○○  │
│    │29日下午│上午10時許接│  日下午2時 │局帳戶（帳號│        │
│    │2時許   │獲不詳之人以│  許至臺北市│000000000000│        │
│    │        │撥打之電話，│  合作金庫銀│06號）50萬元│        │
│    │        │賽馬彩金，需│  臨櫃匯出  │。          │        │
│    │        │先匯出10％服│2.共160萬元 │「林淑珍」郵│        │
│    │        │務費之電話詐│            │局帳戶（帳號│        │
│    │        │欺方式。    │            │00000000000 │        │
│    │        │            │            │257號）60萬 │        │
│    │        │            │            │元。        │        │
│    │        │            │            │「陳光榮」郵│        │
│    │        │            │            │局帳戶（帳號│        │
│    │        │            │            │00000000000 │        │
│    │        │            │            │649號）50萬 │        │
├──┼────┼──────┼──────┼──────┼────┤
│2.  │94年8月 │94年8月22日 │1.94年8月22 │「林國隆」郵│壬○○  │
│    │22日下午│下午，在台南│  日下午2時 │局帳戶（帳號│        │
│    │2時42分 │縣永康市二王│  42分許至臺│：0000000000│        │
│    │許      │郵局，遭不詳│  南縣永康市│3306號）    │        │
│    │        │之人以愛心認│  二王郵局臨│            │        │
│    │        │購商品為由之│  櫃匯出    │            │        │
│    │        │詐欺方式    │2.42100元   │            │        │
├──┼────┼──────┼──────┼──────┼────┤
│3.  │94年8月 │94年8月23日 │1.94年8月24 │「林國隆」郵│庚○○  │
│    │24日中午│上午10時許接│  日中午12  │局帳戶（帳號│        │
│    │12時許  │獲不詳之人以│  時許至桃園│：0000000000│        │
│    │        │未顯示號碼電│  市大樹林郵│3306號）    │        │
│    │        │話撥打之電話│  局臨櫃匯出│            │        │
│    │        │，佯稱被害人│2.64300元   │            │        │
│    │        │庚○○中獎之│            │            │        │
│    │        │電話詐欺方式│            │            │        │
├──┼────┼──────┼──────┼──────┼────┤
│4.  │94年8月 │94年8月25日 │1.94年8月25 │「林國隆」郵│丁○○  │
│    │25日下午│某時接獲不詳│  日下午1時 │局帳戶（帳號│        │
│    │1時18分 │之人以不詳之│  18分許至桃│：0000000000│        │
│    │許      │電話，佯稱被│  園市○○路│3306號）    │        │
│    │        │害人丁○○中│  郵局臨櫃匯│            │        │
│    │        │獎之電話詐欺│  出        │            │        │
│    │        │方式        │2.83300元   │            │        │
└──┴────┴──────┴──────┴──────┴────┘
附錄本案所犯法條全文
刑法第339條第1項
意圖為自己或第三人不法之所有，以詐術使人將本人或第三人之
物交付者，處5年以下有期徒刑、拘役或科或併科1千元以下罰金
。


司法院資訊處製作；財團法人民間司法改革基金會備份。
